Inventaris van het archief van het Nederlands Instituut voor Efficiency (NIVE), 1924-2001
Nationaal Archief, Den Haag
- ZESDE GEDEELTE: 1983 - 2001
  - NIVE, Nederlandse vereniging voor management, A.
    - Vereniging, A.1.
      - Tekst van de inleiding van het Jubileumcongres 1985, gehouden door de beschermheer van de vereniging, Prins Bernhard, en gelukwensen van de vereniging voor de verjaardag van Prins Bernhard, 1984, 1985, 1988; 1372; 1 omslag
      - NIVE-nieuws, 1984-1990; 1373-1379; 7 omslagen
        - 1984, 1373; 1 omslag
        - 1985, 1374; 1 omslag
        - 1986, 1375; 1 omslag
          niet aanwezig
        - 1987, 1376; 1 omslag
        - 1988, 1377; 1 omslag
        - 1989, 1378; 1 omslag
        - 1990, 1379; 1 omslag
      - Stukken betreffende een nieuw blad voor NIVE NM2 ofwel NIVE Management Magazine, 1987-1994; 1380; 1 omslag
      - NM2 de ledenpublicatie NIVE Management Magazine, 1991-1999; 1381-1384; 4 omslagen
        - 1991-1992, 1381; 1 omslag
        - 1993-1994, 1382; 1 omslag
        - 1995-1996, 1383; 1 omslag
          van 1996 ontbreekt nr. 2
        - 1997-1999, 1384; 1 omslag
      - Stukken betreffende het NIVE Jubileumcongres (NIVE 60 jaar) 'Spectrum van de Toekomst', 1985; 1385; 1 pak
      - NIVE publicatie 'Spectrum voor de Toekomst. Een verkenning van Managementproblemen in Nederland', 1985; 1386; 1 deel
      - Ondernemingsplan en stukken over het plan, 1985-1986; 1387; 1 omslag
      - Stukken betreffende de verenigingsraad, 1987-1988; 1388; 1 omslag
      - Actiepuntenlijsten en -overzichten van het Kernberaad, een overlegorgaan van het NIVE, 1987-1989; 1389; 1 pak
      - Stukken betreffende het NIVE jubileumcongres (NIVE 65 jaar) 'Management voor verandering', 1990; 1390; 1 omslag
      - Stukken betreffende het NIVE jubileumcongres ( NIVE 70 jaar) 'Sturen of Drijven?', 1992-1995; 1391; 1 pak
      - NIVE publicaties 'Sturen of Drijven?' uitgegeven ter gelegenheid van het 70-jarig bestaan, 1995; 1392; 3 delen en 1 omslag
      - Stukken betreffende het NIVE jubileumcongras (NIVE 75 jaar) 'Koersen op de toekomst', 1996-2000; 1393; 1 pak
      - NIVE publicatie 'Koersen op de toekomst. Vier toekomstscenario's voor modern leiderschap', 2000; 1394; 1 deel
      - Stukken over de oprichting van het NIVE Innovatie Fonds, 2000; 1395; 1 omslag
      - Statuten en huishoudelijk reglement, 2000; 1396; 1 omslag
    - Ledenraad, A.2.
      - Verslagen van vergaderingen van de ledenraad met bijlagen, 1985-1995; 1397; 1 pak
    - Bestuur, A.3.
      - Stukken betreffende de Beheersadviescommissie ingesteld ter ondersteuning van directeur en NIVE-bestuur, 1984; 1398; 1 omslag
      - Verslagen van bestuursvergaderingen met bijlagen, 1984-1999; 1399-1414; 16 omslagen
        - 1984, 1399; 1 omslag
        - 1985, 1400; 1 omslag
        - 1986, 1401; 1 omslag
        - 1987, 1402; 1 omslag
          Niet aangetroffen
        - 1988, 1403; 1 omslag
        - 1989, 1404; 1 omslag
        - 1990, 1405; 1 omslag
        - 1991, 1406; 1 omslag
        - 1992, 1407; 1 omslag
        - 1993, 1408; 1 omslag
        - 1994, 1409; 1 omslag
        - 1995, 1410; 1 omslag
        - 1996, 1411; 1 omslag
        - 1997, 1412; 1 omslag
        - 1998, 1413; 1 omslag
        - 1999, 1414; 1 omslag
      - Verslagen van vergaderingen van het dagelijks bestuur, 1984-1985, 1993-2001; 1415-1417; 3 omslagen
        - 1984-1985, 1415; 1 omslag
        - 1993-1998, 1416; 1 omslag
        - 1999-2001, 1417; 1 omslag
      - Bestuurscommissies/beleid/thema, A.3.1.
        - Algemeen, A.3.1.1.
          - Verslagen van vergaderingen van het College van Voorzitters en Aangesloten Verenigingen met bijlagen, 1983-1989; 1418; 1 omslag
          - Verslagen van vergaderingen van het College van Voorzitters Aangesloten Verenigingen met bijlagen, 1987-1995; 1419-1422; 4 pakken
            - 1987, 1419; 1 pak
            - 1988, 1420; 1 pak
            - 1989-1990, 1421; 1 pak
            - 1991-1995, 1422; 1 pak
          - Stukken over actuele managementonderwerpen opgestuurd door bestuursleden, 1984; 1423; 1 omslag
          - Stukken betreffende NIVE najaarsdagen, 1984, 1986-1989, 1991, 1993; 1424-1425; 2 pakken
            - 1984, 1986-1988, 1424; 1 pak
            - 1989, 1991, 1993, 1425; 1 pak
          - Stukken betreffende de NIVE jaarprijs, 1984-1998; 1426-1427; 2 pakken
            - 1984-1987, 1426; 1 pak
            - 1988-1998, 1427; 1 pak
          - Stukken betreffende NIVE voorjaarsdagen, 1984-1988, 1990; 1428; 1 pak
          - Rapport 'Voorstel voor een onderzoek naar management en informatiebeleid en over het project 'Integrale Vernieuwing', 1985, 1988, 1989; 1429; 1 omslag
          - Rapportages en bijbehorende stukken over het NIVE en de gewenste ontwikkelingen van NIVE zowel voor de vereniging, het bureau als voor de samenwerkingsverbanden, 1988-1990; 1430; 1 omslag
        - Beleid, A.3.1.2.
          - Stukken betreffende het beleid en de structuur van NIVE, 1982-1983; 1431; 1 omslag
          - Stukken betreffende een ondernemingsplan NIVE-bureau en over het beleid van NIVE, 1985; 1432; 1 omslag
          - Beleidsplan (ontwerp) ontworpen om de doelstellingen van de vereniging te herijken en over de externe en interne profilering van de vereniging, 1985; 1433; 1 omslag
          - Rapport 'Strategie, Structuur en Beleid' over het doen uitvoeren van mogelijke verbeteringen binnen NIVE, 1990; 1434; 1 omslag
          - Discussiestuk van de 'Compilatie-Commissie' over de wijze waarop de NIVE-leden meer worden betrokken bij de programmering en besturing van NIVE, 1990; 1435; 1 omslag
          - Beleidsplan NIVE jongeren Beleid en stukken over het beleid, 1992-1996; 1436; 1 omslag
          - Nota 'Werkplan Vereniging NIVE op weg naar 2000' over de positionering van de vereniging en reacties op de nota, 1995-1996; 1437; 1 omslag
          - Notitie 'Strategie NIVE' over het beleid, koers en implementatie en bijbehorende stukken, 1996; 1438; 1 omslag
          - Beleidsplan (concept) 'Vernieuwd management. De uitdaging van morgen en overmorgen', c. 1997; 1439; 1 omslag
        - Thema, A.3.1.3.
          - Rapport over het formuleren van een drietal thema's om te komen tot een thema voor 1988-1989 voor NIVE, 1987; 1440; 1 deel
          - Notitie 'Een thema voor 1989-1990 in wording' over de keuze van het Algemeen Bestuur om het ontwerp 'Doorbraakstrategie' als thema te kiezen, 1988; 1441; 1 deel
          - Rapport NIVE Management Science Centre 'Thema's voor onderzoek'. Een inventarisatie van thema's en onderwerpen, 1999-2000; 1442; 1 omslag
        - Junior Management Clubs, A.3.1.4.
          - Stukken over het functioneren van NIVE Junior Managementclubs en over de ontwikkeling van deze clubs, 1987-1993; 1443; 1 omslag
          - Rapport 'De kloof tussen praktijk en theorie bij afgestudeerde academici'. Een onderzoek naar de mogelijkheden voor uitbreiding en verdere ontwikkeling van NIVE-JMC, Studentenverenigingen voor Management, 1991; 1444; 1 deel
          - Beleidsplan NIVE-Junior Management Clubs (JMC), 1992; 1445; 1 stuk
          - Verslag van het bestuur NIVE-JMC Wageningen 'NIVE en NIVE-JMC. Een vruchtbare combinatie?!', 1993; 1446; 1 stuk
      - Advies/PR, A.3.2.
        - Notitie voor het Public Relations beleid van het NIVE (1986) en stukken betreffende de PR, 1986-1993; 1447; 1 omslag
        - Stukken betreffende de ontwikkeling van een videofilm over human resource management, 1987-1988; 1448; 1 omslag
        - Folder over het NIVE onder de titel 'kennis delen', c. 1990; 1449; 1 deeltje
      - Ledenactiviteiten, A.3.3.
        - Rapporten 'Resultaten onderzoek NIVE ledenbestand en NIVE ledenpotentieel in de regio's 's-Gravenhage en Rotterdam, 1982; 1450; 1 omslag
        - Stukken over Directiekamerontmoetingen (DKO, 1984, 1988; 1451; 1 omslag
        - Besturingspractica, A.3.3.1.
          - Stukken betreffende de Gespreksgroepen 'Besturingspracticum I-IV' (GBP I-IV), 1984-2000; 1452-1455; 4 pakken
            - Besturingspracticum I (GBP I) 1984-1985, 1988-1999, 1452; 1 pak
            - Besturingspracticum II (GBP II) 1984-2000, 1453; 1 pak
            - Besturingspracticum III (GBP III) 1984-2000, 1454; 1 pak
            - Besturingspracticum IV (GBP IV) 1989-1993, 1455; 1 pak
        - Contactgroepen, A.3.3.2.
        - Studie-, werk- en stuurgroepen, A.3.3.3.
          - Stukken betreffende de stuurgroep 'Ontwikkeling Kantoorwijzer en kantoorautomatisering en inrichting', 1984; 1456; 1 omslag
          - Rapport 'Onderzoek Succesfactoren MKB' over een onderzoek naar succesfactoren bij industeriele ondernemingen en de ondernemersvaardigheden en stukken over de stuurgroep, 1984-1986; 1457; 1 omslag
          - Stukken betreffende de stuurgroep 'Management en Informatiebeleid', 1985-1986; 1458; 1 omslag
          - Stukken betreffende de stuurgroep 'Wijziging en inkrimping personeelsbeleid', 1985-1987; 1459; 1 omslag
      - Externe contacten binnenland, A.3.4.
        - Stukken betreffende de relatie met de Stichting CEDEO, de stichting Centrum voor Documentatie en Voorlichting en Bedrijfsexterne Opleidingen, 1978-1984; 1460; 1 omslag
        - Stuk over de relatie NIVE-COB/SER, de door de Sociaal Economische Raad opgerichte Commissie voor Ontwikkelingsproblematiek van het bedrijfsleven (voorheend COP/SER), 1984; 1461; 1 stuk
        - Stuk over de geschiedenis van de Koning Willem I Stichting (KWIS), 1984; 1462; 1 stuk
      - Externe contacten buitenland, A.3.5.
        - Stukken betreffende het CECIOS en het gastheerschap van NIVE voor een bestuurs- en ledenvergadering van CECIOS, 1999-1989; 1463; 1 omslag
        - Stukken betreffende de organisatie van een Topmanagement Briefing 'Impact U.S. President Election en American and Global Business' (Conference Board), 1993; 1464; 1 omslag
    - Regionale Afdelingen, A.4.
      - Nota's en beleidsplannen over het samenwerken met de Regionale Afdelingen, 1979-1982, 1986, 1988; 1465; 1 omslag
      - Correspondentie met de regionale besturen, 1983-1990; 1466-1469; 3 pakken en 1 omslag
        - 1983-1985, 1466; 1 pak
        - 1986-1987, 1467; 1 pak
        - 1988-1989, 1468; 1 pak
        - 1990, 1469; 1 omslag
      - Verslagen van gezamenlijke vergaderingen van de voorzitters van regionale afdelingen met leden van het algemeen bestuur NIVE, met bijlagen, 1983-1985, 1996-1999; 1470; 1 omslag
      - Verslagen van bijeenkomsten in de regio's over het onderwerp 'Contactgroep Nieuwe Arbeidstijdpatronen' en bijbehorende stukken, 1984-1985; 1471; 1 omslag
      - Verslagen van maandbesprekingen binnne het NIVE over de regionale betrekkingen, 1985-1986; 1472; 1 omsalg
      - Nota'Deelplan Regionale Afdelingen' over de historie en uitgangspunten van de afdelingen in de komende jaren, 1986; 1473; 1 deel
      - Bestuursjournalen, het huisorgaan van de NIVE-vereniging dat zich richt tot bestuursleden van de regionale afdelingen en bijbehorende stukken, 1986-1988; 1474; 1 omslag
      - Beleidsplan 'Regionale Afdelingen 1989-1991', 1988; 1475; 1 deel
      - Onderzoeksrapport over de NIVE-regio Gelderland 'Dienstverlening door NIVE: Analyse en aanbeveling, 1992; 1476; 1 deel
    - Bureau, A.5.
      - Rapport van de werkgroep 'Database-management' over een plan dat voorziet in het goed registreren van bedrijfsleden, gebruikers, contactpersonen, persoonlijke leden enz., 1995; 1477; 1 omslag
      - Overlegorganen, A.5.1.
        - Nota 'Het cursusbeleid in de komende jaren', 1980; 1478; 1 omslag
        - Verslagen van vergaderingen van het stafoverleg, 1985-1988; 1479; 1 omslag
        - Verslagen van vergaderingen van het secretarissenoverleg met de aangesloten verenigingen, 1985-1988; 1480; 1 omslag
        - NIVE bureaunieuws en stukken over de bureaumedewerkers, 1985-1989; 1481; 1 omslag
        - Overzicht van cursussen, opleidingen en kosten van januari tot en met juli 1986, 1482; 1 deel
        - Stukken betreffende de werkgroep 'Tekstverwerking' die onderzoek doet naar de kantoorautomatisering, 1987-1988; 1483; 1 omslag
        - Verslagenvan algemene vergaderingen en aandeelhouders NIVE Management B.V., 1988-1993; 1484; 1 pak
        - Verkennende notitie over Integraal Milieumanagement en stukken over management en milieu, 1990-1993; 1485; 1 omslag
        - Verslagen van vergaderingen van de Commissie NIVE 2000 met de discussienota, als aanzet tot een ondernemingsplan voor NIVE, 1996-2000, 1993; 1486; 1 omslag
      - Gebouwen en personeel, A.5.2.
        - Personeel-jaarverslag, 1983; 1487; 1 deeltje
      - Archief en bibliotheek, A.5.3.
        - Verslag over archiefwerkzaamheden, 1985; 1488; 1 omslag
      - Taken, A.5.4.
        - Stukken betreffende het NIVE Cursusbeleid, 1980-1985; 1489; 1 omslag
        - Verslag met pre-advies over het thema 'Nieuwe Arbeidspatronen, worden ze opgelegd of maken de bedrijven die zelf?', 1984; 1490; 1 deeltje
        - Stukken betreffende het NIVE congres Management & Filosofie, 1988; 1491; 1 omslag
        - Stukken betreffende het symposium 'Naar een integrale bedrijfsvernieuwing', 1988; 1492; 1 omslag
        - Stukken betreffende de Werkconferentie 'Stap voor stap naar betere resultaten', 1989; 1493; 1 omslag
        - Stukken betreffende de NIVE-Studiedag 'Management en Ethiek', 1989; 1494; 1 omslag
        - Stukken betreffende de kwaliteitsconferentie, 1990; 1495; 1 omslag
        - Stukken betreffende de NIVE/NGI conferentie 'Topmanager en Informatiemanagemet, strategie en beleid in een nieuw tijdperk', 1992, 1994; 1496; 2 omslagen
        - Stukken betreffende de NIVE-conventie 1994 'Organisatievernieuwing: is het 5 vóór 12?!', 1497; 1 omslag
        - Stukken betreffende het NIVE/SMO-symposium 'Nieuwe technologie in Nederland, het ontbrekende alternatief', een initiatief van NIVE en Stichting Maatschappij en Onderneming (SMO, 1995; 1498; 1 omslag
        - Stukken betreffende de organisatie van de NIVE Conventie 1996 (Voet aan de bal), 1995-1996; 1499; 1 omslag
        - NIVE publicatie 'Voet aan de bal. Succesvol leidinggeven in een veranderende wereld', 1996; 1500; 1 deel
        - Stukken betreffende de NIVE Conventie 1997 'Employability, Vermogen om te veranderen', 1501; 1 omslag
        - Verslag over de Bestuursdag NIVE met als onderwerp 'NIVE een platform door en voor mensen', 1999; 1502; 1 deel
  - Ledenorganisaties /aangesloten verenigingen / secties / derden, B.
    - Ledenorganisaties en Aangesloten Verenigingen, B.6.
      Zie plaatsingslijst nr. 1371, 1418, 1419-1422
    - Secties / Ledenorganisaties, B.7.
      - Stukken betreffende het FINEM, de zelfstandige vereniging die uit de studiegroep Budgettering (1933) van het NIVE is ontstaan, 1988, 1990, 1194; 1503; 1 omslag
      - Stukken betreffende de relatie met het NIBIN, het Nederlands Instituut voor Beleidsinformatie, 1984-1987; 1504; 1 omslag
      - Stukken betreffende de oprichting van de NIVE Sectie Nederlandse Vereniging voor Tekstverwerking (NVT) en over de vereniging, 1980-1985; 1505; 1 omslag
      - Akte van oprichting van de Stichting Management Development Noord-Nederland waarvan de bestuursleden afkomstig zijn uit het AB en de noordelijke regionale afdelingen, 1994; 1506; 1 deel
    - Aangesloten verenigingen, B.8.
      - Stukken betreffende de relatie met het IC, het Ideeencentrum, 1986-1993; 1507; 1 omslag
      - Stukken betreffende de relatie met de Nevem, de Nederlandse Vereniging voor Logistiek Management, 1984-1994; 1508; 1 omslag
      - Stukken betreffende de relatie met de NEVIE, de Nederlandse Vereniging voor Inkoop, 1981-1989; 1509; 1 omslag
      - Stukken betreffende de relatie met de NVDO, de Vereniging ten behoeve van Technische en Onderhoudsdiensten, 1989-1992; 1510; 1 omslag
      - Stukken betreffende het aansluiten bij NIVE als Aangesloten Vereniging van de Nederlandse Vereniging Kwaliteitszorg (NVK), 1990; 1511; 1 omslag
      - Stukken betreffende de relatie met de NVP, de Nederlandse Vereniging voor Personeelsbeleid, 1983-1987; 1512; 1 omslag
      - Stuk met het verzoek om de status van aangesloten vereniging te krijgen door de Nederlandse Vereniging voor Bedrijfszekerheidstechnologie (NVvB) met bijlagen, 1987; 1513; 1 omslag
      - Stukken betreffende het aansluiten bij NIVE van de Vereniging van Opleidingsfunctionarissen O² en over de relatie met het NIVE en de naamswijziging in Nederlandse Vereniging van Opleidingsfunctionarissen (NVvO), 1976-1983, 1991; 1514; 1 omslag
      - Stukken betreffende de relatie met de VOA, de Vereniging voor Bedrijfskunde vanaf 1988 Vereniging voor Bedrijfskunde en Bedrijfsvoering in industrie en dienstverlening, 1986-1992; 1515; 1 omslag
      - Stukken betreffende de relatie met de VSB, de Vereniging voor Strategische Beleidsvorming, 1981-1990; 1516; 1 omslag
    - Derden, B.9.
      - Stukken betreffende SOM, de Stichting Onderzoek Massacommunicatie, 1980-1985, 1987; 1517; 1 omslag
      - Stukken betreffende de relatie met VSOM, de Vereniging voor Studie en onderzoek van Massacommunicatie die in 1982 is opgericht, 1985; 1518; 1 omslag
      - Stukken betreffende de oprichting van VM, de Stichting Vrouwen en Management en over de relatie met NIVE, 1987-1990; 1519; 1 omslag